Config:
  hfst:
    Gen: ../../../src/generator-gt-norm.hfst
    Morph: ../../../src/analyser-gt-norm.hfst
  xerox:
    Gen: ../../../src/generator-gt-norm.xfst
    Morph: ../../../src/analyser-gt-norm.xfst
    App: lookup

Tests:

# todo:
# Proofread the gold standard (below)
# Then: run analyser, then correct. 


  Noun - âʹlǧǧ a-stem poika: # Noun - full paradigm
     âʹlǧǧ+N+Sg+Nom: âʹlǧǧ
     âʹlǧǧ+N+Sg+Gen: ââʹlj
     âʹlǧǧ+N+Sg+Acc: ââʹlj
     âʹlǧǧ+N+Sg+Ill: âlgga
     âʹlǧǧ+N+Sg+Loc: ââʹljest
     âʹlǧǧ+N+Sg+Com: õõʹljin
     âʹlǧǧ+N+Ess: âʹlǧǧen
     âʹlǧǧ+N+Par: âʹlǧǧed
     âʹlǧǧ+N+Sg+Abe: [ââʹljtaa, ââʹljtää]
     âʹlǧǧ+N+Pl+Nom: ââʹlj
     âʹlǧǧ+N+Pl+Gen: õõʹlji
     âʹlǧǧ+N+Pl+Acc: õõʹljid
     âʹlǧǧ+N+Pl+Ill: õõʹljid
     âʹlǧǧ+N+Pl+Loc: õõʹljin
     âʹlǧǧ+N+Pl+Com: õõʹljivuiʹm
     âʹlǧǧ+N+Pl+Abe: [õõʹljitaa, õõʹljitää]
